【裁判字號】    99,訴,130
【裁判日期】    990913
【裁判案由】    違反毒品危害防制條例
【裁判全文】
臺灣雲林地方法院刑事判決               99年度訴字第130號
公  訴  人  臺灣雲林地方法院檢察署檢察官
被      告  乙○○
選任辯護人  李進勇律師
被      告  戊○○
指定辯護人  本院公設辯護人許俊雄
上列被告因違反毒品危害防制條例案件，經檢察官認與本院審理
之98年度訴字第873 號，具有數人共犯一罪之相牽連關係，追加
起訴（98年度偵字第5579號、99年度偵字第860 號），本院判決
如下：
    主    文
乙○○所犯罪名及處罰，詳如附表一「所犯罪名及刑責」欄所示
。應執行有期徒刑貳年肆月。扣案之Sony Ericsson 廠牌行動電
話壹支（不含門號0000000000號晶片卡壹枚），沒收
之。未扣案之販賣第三級毒品所得新臺幣伍仟捌佰元應與林政毅
連帶沒收，如全部或一部不能沒收時，以其與林政毅之財產連帶
抵償之。
戊○○販賣第三級毒品，處有期徒刑壹年捌月。緩刑伍年，並應
於本判決確定之翌日起年內，依執行檢察官之命令，向指定之
政府機關、政府機構、行政法人、社區或其他符合公益目的之機
構或團體，提供貳佰肆拾小時之義務勞務；緩刑期間內付保護管
束。扣案之Samsung 廠牌行動電話壹支（不含門號000000
0000號晶片卡壹枚），沒收之。未扣案之販賣第三級毒品所
得新臺幣肆仟元應與林政毅、丁○○連帶沒收，如全部或一部不
能沒收時，以其與林政毅、丁○○之財產連帶抵償之。
    事    實
一、乙○○部分：
    乙○○明知本案疑似搖頭丸之藥錠及愷他命（Ketamine，又
    稱K 他命），均係毒品危害防制條例所明定之第三級毒品，
    依法不得販賣，竟與林政毅（本院另行審結）共同意圖營利
    ，而基於販賣第三級毒品愷他命之犯意聯絡，先後於下述時
    間、地點，共同販賣第三級毒品：
  (一)與林政毅共同販賣疑似搖頭丸之藥錠與周智賢（附表一編號
    1.）
    林政毅於民國98年09月05日07時16分、31分許，持用其所有
    扣案之廠牌Sony Ericsson 行動電話（搭配他人所有之門號
    0000000000號晶片卡1 枚）與持用0000000000門號行動電話
    之周智賢聯絡，相約在雲林縣虎尾鎮御花園汽車旅館交易（
    通話內容詳如附表一之1.編號1.）。而於同日稍後，林政毅
    推由乙○○在上開地點將5 顆疑似搖頭丸之藥錠販賣與周智
    賢，並自周智賢處得款新臺幣（下同）2,500 元（未扣案）
    。
  (二)與林政毅共同販賣愷他命與石佳玉（附表一編號2.）
    林政毅於98年08月25日20時15分許，持用其所有扣案之廠牌
    Sony Ericsson 行動電話（搭配他人所有之門號0000000000
    號晶片卡1 枚）與持用0000000000門號行動電話之石佳玉聯
    絡，相約在雲林縣斗南鎮麥當勞餐廳附近交易（通話內容詳
    如附表一之1.編號2.）。而於同日稍後，林政毅推由乙○○
    前往現場交易，在上開地點，由乙○○將愷他命3 小包販賣
    與石佳玉，並自石佳玉處得款1,100 元（未扣案）。
  (三)與林政毅共同販賣愷他命與石佳玉（附表一編號3.）
    林政毅於98年08月26日20時19分許，持用其所有扣案之廠牌
    Sony Ericsson 行動電話（搭配他人所有之門號0000000000
    號晶片卡1 枚）與持用0000000000門號行動電話之石佳玉聯
    絡，相約在雲林縣斗南鎮麥當勞餐廳附近交易（通話內容詳
    如附表一之1.編號3.）。而於同日稍後，林政毅推由乙○○
    前往交易，在上開地點，由乙○○將愷他命3 小包販賣與石
    佳玉，並自石佳玉處得款1,100 元（未扣案）。
  (四)與林政毅共同販賣愷他命與石佳玉（附表一編號4.）
    林政毅於98年08月27日19時36分、20時21分許，持用其所有
    廠牌Sony Ericsson 行動電話（搭配他人所有之門號000000
    0000號晶片卡1 枚）與持用0000000000門號行動電話之石佳
    玉聯絡，相約在雲林縣斗南鎮麥當勞餐廳附近交易（通話內
    容詳如附表一之1.編號4.）。而於同日稍後，林政毅推由乙○○前往交易，在上開地點，由乙○○將愷他命3 小包販賣
    與石佳玉，並自石佳玉處得款1,100 元（未扣案）。
二、戊○○部分：
    戊○○亦明知愷他命係毒品危害防制條例所明定之第三級毒
    品，依法不得販賣，竟與林政毅、丁○○（本院另行審結）
    共同意圖營利，而基於販賣第三級毒品愷他命之犯意聯絡，
    先由林政毅於98年09月19日16時06分，持用其所有廠牌Sams
    ung 行動電話（搭配他人所有之門號0000000000號晶片卡1
    枚）與持用0000000000門號行動電話之甲○○聯絡，相約在
    雲林縣虎尾鎮○○路75巷18號11樓林政毅、丁○○、戊○○
    居住處交易（通話內容詳如附表二之1.編號1.）。而於同日
    稍後，在上開地點，甲○○先交付4,000 元（未扣案）與前
    來開門之戊○○，再由林政毅推由丁○○、戊○○共同前往
    雲林縣虎尾鎮○○路○ 段360 巷「世殿大樓」樓下，向丙○○（另案偵辦）購買愷他命後，隨即返回其等上開居住處，
    並在該處樓下，推由丁○○將20包愷他命交付與甲○○。
三、嗣因偵辦林政毅、丁○○所涉前開已起訴案件，發現乙○○
    、戊○○共同販賣毒品，並扣得林政毅所有之Sony Ericsso
    n 行動電話（搭配他人所有之門號0000000000號晶片卡1 枚
    ）、Samsung 行動電話（搭配他人所有之門號0000000000號
    晶片卡1 枚）各1 支等物，而循線查知上情。
四、案經臺灣雲林地方法院檢察署檢察官簽分偵辦後起訴暨追加
    起訴。
    理    由
壹、程序部分（即證據能力部分）：
一、電話監聽譯文（通訊監察譯文），僅屬依據監聽錄音結果予
    以翻譯之文字，固具文書證據之外觀，但實際上仍應認監聽
    所得之錄音帶，始屬調查犯罪所得之證物，乃刑事訴訟法第
    165 條之1 第2 項所稱之新科技證物，如其蒐證程序合法，
    且當事人已承認監聽錄音譯文之內容屬實，或對於該譯文內
    容並無爭執，而法院復已就該譯文依法踐行調查證據程序者
    ，該監聽錄音之譯文即與播放錄音有同等價值，自有證據能
    力（最高法院98年度臺上字第527 號判決意旨參照）。查卷
    附通訊監察譯文，係警員依據本院以98年度聲監字第296 號
    、第333 號所核發之通訊監察書，於核准通訊監察期間內，
    對於共犯林政毅所使用之0000000000號、0000000000號行動
    電話進行通訊監察之事實，有上開通訊監察書暨通訊監察譯
    文各1 份（見警卷第02頁至第03頁、第12頁；98偵4806號卷
    第12頁）在卷可佐，而被告乙○○、戊○○及其等之辯護人
    亦同意上開通訊監察譯文有證據能力（見本院卷第26頁反面
    、第33頁、第71頁反面），復經本院於審理時就上開通訊監
    察譯文依法提示被告及辯護人，踐行調查證據之程序，經核
    與監聽錄音具有相同之價值，自有證據能力。
二、被告以外之人於偵查中向檢察官所為之陳述，除顯有不可信
    之情況者外，得為證據，刑事訴訟法第159 條之1 第2 項定
    有明文。檢察官在偵查中對被告以外之人所為之偵查筆錄，
    性質上屬傳聞證據，惟刑事訴訟法規定檢察官代表國家偵查
    犯罪、實施公訴，依法其有訊問被告、證人及鑑定人之權，
    證人、鑑定人並須具結，而實務運作時，檢察官偵查中向被
    告以外之人所取得之陳述，原則上均能遵守法律規定，不致
    違法取供，其可信度極高。職是，被告以外之人前於偵查中
    已具結而為證述，除反對該項供述得具有證據能力之一方，
    已釋明「顯有不可信之情況」之理由外，不宜遽指該證人於
    偵查中之陳述不具證據能力。證人周智賢、石佳玉、甲○○
    於檢察官面前之證述筆錄（見98偵4806號卷第63頁至第68頁
    、第75頁至第77頁、第92頁至第94頁），係檢察官令其等以
    證人身分具結後所為之證述，有上開證人結文1 份附卷可稽
    （見98偵4806號卷第70頁、第80頁、第95頁），被告2 人及
    辯護人均未提及檢察官在訊問時有何不法取供之情形，亦未
    釋明證人周智賢、石佳玉、甲○○之證述有何顯不可信之情
    況，依上開規定，證人周智賢、石佳玉、甲○○在檢察官面
    前之證述筆錄，自得作為本案證據使用。
三、又被告以外之人於審判外之陳述，雖不符刑事訴訟法第159
    條之1 至之4 等4 條規定，而經當事人於審判程序同意作為
    證據，法院審酌該陳述作成時之情況，認為適當者，亦得作
    為證據，同法第159 條之5 第1 項定有明文。經查，除上開
    證人在檢察官面前之證述筆錄外，本判決後開引用被告以外
    之人於審判外之陳述，原則上均不得作為證據使用，惟被告
    乙○○、戊○○及其等之辯護人在本院審理中均明示同意上
    開證據有證據能力（見本院卷第26頁反面、第33頁、第71頁
    反面），本院審酌上開證據製作時之情況，並無違法不當之
    情事，認為以之作為證據應屬適當，揆諸前開規定，應認該
    等供述證據例外具有證據能力。
乙、實體部分：
一、認定犯罪事實所憑之證據及理由：
  (一)被告乙○○部分：
    上開犯罪事實，業據被告乙○○於偵查中及本院審理時均坦
    承不諱（見98偵5579號卷第23頁至第24頁；本院卷第29頁至
    第32頁、第74頁至第75頁、第140 頁反面），核與證人周智
    賢、石佳玉於警詢及偵訊時證述情節相符（見98偵4806號卷
    第75頁至第77頁、第82頁至第87頁、第92頁至第94頁），復
    經共犯林政毅於本院審理時供述明確（見本院卷第36頁至第
    58頁），並有本院98年度聲監字第296 號通訊監察書暨0000
    000000號行動電話號碼之通訊監察譯文各1 份（見警卷第05
    頁至第07頁）、證人周智賢對於乙○○及林政毅個人戶籍及
    相片影像資料之指認（見98偵4806號卷第78頁至第79頁）等
    附卷可證。又被告乙○○供稱因販賣毒品而獲有免費居住在
    林政毅住處之利益（見本院卷第145 頁反面），是被告乙○○主觀上有藉共同販賣愷他命以牟利之意圖甚明。綜上，足
    認被告乙○○之自白與事實相符，應堪採信，本案事證明確
    ，被告乙○○之犯行堪以認定，應依法論科。
  (二)被告戊○○部分：
    上開犯罪事實，業據被告戊○○於偵查中及本院審理時均坦
    承不諱（見98偵5579號卷第11頁至第13頁；本院卷第23頁至
    第26頁、第111 頁反面），核與證人甲○○於偵訊時證述情
    節相符（見98偵4806號卷第63頁至第68頁），復經共犯林政
    毅、丁○○於本院審理時供述明確（見本院卷第36頁至第58
    頁、第96頁至第109 頁），並有本院98年度聲監字第333 號
    通訊監察書暨0000000000號行動電話號碼之通訊監察譯文各
    1 份（見警卷第12頁至第14頁）附卷可證。又被告戊○○雖
    供稱未因販賣毒品而獲有利潤，但共犯林政毅供稱販賣1,00
    0 元之第3 級毒品約賺2 、300 元等語明確（見本院卷第57
    頁反面），是被告戊○○主觀上有藉共同販賣愷他命以牟利
    之意圖甚明。綜上，足認被告戊○○之自白與事實相符，應
    堪採信，本案事證明確，被告戊○○之犯行亦堪認定，應依
    法論科。
二、論罪科刑之理由：
  (一)毒品危害防制條例之新舊法比較：
    被告乙○○就上揭事實一、(一)至(四)及戊○○就上揭事實二所
    載之犯行，均係在98年05月22日新修正毒品危害防制條例施
    行後，應逕予適用修正後毒品危害防制條例之相關規定，而
    無新舊法比較之問題，附此敘明。
  (二)愷他命、本案疑似搖頭丸之藥錠均係毒品危害防制條例第2
    條第2 項第3 款所稱之第三級毒品，不得販賣。又毒品危害
    防制條例所稱之運輸，係指單純運輸並無他項目的者而言，
    若以販賣目的而從事於搬運之行為，仍成立意圖販賣而持有
    （或販賣）之罪（最高法院24年上字第1673號判例、24年07
    月總會決議事項38參照）。本件被告乙○○、戊○○均係與
    林政毅共同意圖營利而基於販賣之犯意，而分別從事於搬運
    輸送毒品至附表一及二所示之各地點出售，亦即其等搬運行
    為之目的均係為販賣毒品，揆諸前揭判例意旨，本件被告乙○○、戊○○搬運輸送毒品之行為，目的既為販賣，應成立
    販賣第三級毒品罪，而非成立運輸第三級毒品罪。是核被告
    乙○○就上揭犯罪事實欄一、(一)至(四)及被告戊○○就上揭事
    實二所示之犯行，均係犯毒品危害防制條例第4 條第3 項販
    賣第三級毒品罪。被告乙○○、戊○○持有第三級毒品愷他
    命之行為，修正後毒品危害防制條例第11條雖增定第5 項：
    「持有第三級毒品純質淨重20公克以上者，處3 年以下有期
    徒刑，得併科新台幣30萬元以下罰金。」然被告乙○○、戊○○持有第三級毒品之重量不明，依無罪推定原則，亦難認
    此部分符合上開犯罪構成要件，附此敘明。另起訴書雖然載
    明被告乙○○共同販賣與周智賢之疑似搖頭丸藥錠為第二級
    毒品，然依實務鑑定結果疑似搖頭丸之藥錠並非全然均含有
    第二級毒品成分，亦含有第三級毒品成分之可能，此為本院
    職務上已知之事實，因被告乙○○共同販賣與周智賢之疑似
    搖頭丸之藥錠並未扣案，致無從鑑定其所含毒品成分，故無
    從認定被告乙○○共同販賣與周智賢之疑似搖頭丸之藥錠所
    含毒品成分為何？惟本院認為周智賢另案涉有販賣搖頭丸之
    事實，且其販賣毒品之次數達20幾次，本身又有吸食毒品之
    習性，此有本院98年度訴字第188 號卷之周智賢審判筆錄可
    參，是其向被告乙○○所購買者應係毒品無疑，故基於罪疑
    惟輕之原則，本院認定被告乙○○共同販賣與周智賢者為第
    三級毒品，公訴人認係第二級毒品，尚有未洽，惟起訴之基
    本事實相同，本院仍得依法審理，並依刑事訴訟法第300 條
    規定變更起訴法條。另公訴意旨認被告乙○○所為亦成立運
    輸第二、三級毒品罪嫌，及被告戊○○所為亦成立運輸第三
    級毒品罪嫌，揆諸前揭說明，容有未洽，併此敘明。
  (三)被告乙○○與林政毅就事實一、(一)至(四)所示之犯行，及被告
    戊○○與林政毅、丁○○就事實二所示之犯行，彼此間均有
    犯意聯絡及行為分擔，各應依刑法第28條規定，論以共同正
    犯。
  (四)被告乙○○就上開事實一、(一)至(四)所犯各罪間，犯意各別，
    行為互殊，應予分論併罰。
  (五)毒品危害防制條例第17條第2 項規定：「犯第4 條至第8條
    之罪於偵查及審判中均自白者，減輕其刑。」查被告乙○○
    、戊○○於檢察官訊問時均坦承共同販賣毒品之犯行（見98
    偵5579號卷第11頁至第13頁、第23頁至第24頁），且2 人於
    本院審理時亦均坦承犯行（見本院卷第111 頁反面、第143
    頁反面），是被告乙○○就上揭事實一、(一)至(四)所示之各次
    犯行，及被告戊○○就上揭事實二所示之犯行，均應減輕其
    刑。
  (六)販賣第三級毒品罪之法定刑為「5 年以上有期徒刑，得併科
    新臺幣700 萬元以下罰金」。然同為販賣第三級毒品者，其
    原因動機不一，犯罪情節未必盡同，或有大盤毒梟者，亦有
    中、小盤之分，所造成危害社會之程度自屬有異，法律科處
    此類犯罪所規定之法定最低本刑卻同為「5 年以上有期徒刑
    ，得併科新臺幣700 萬元以下罰金」，顯有違「罰當其罪」
    之原則。職是之故，若審酌個案情狀，認為處以低於上開刑
    期，即可收懲儆之效，並足以達到防衛社會目的者，自非不
    可依客觀之犯行與主觀之惡性二者加以考量其情狀，是否有
    可憫恕之處，適用刑法第59條之規定酌量減輕其刑，期使個
    案裁判之量刑能斟酌至當，符合比例原則。而本件被告乙○○、戊○○分別與林政毅共同販賣毒品之所得均歸林政毅所
    有，被告乙○○僅係獲得免費居住之利益，是被告乙○○、
    戊○○之惡性及犯罪情節均核與大量走私進口毒品之所謂「
    大盤」、「中盤」毒販迥然不同，如不論其情節輕重，遽處
    以販賣第三級毒品罪之法定刑，誠屬情輕法重，過於嚴苛，
    亦難謂符合罪刑相當性及比例原則。從而，本院參酌以上各
    情，以被告乙○○、戊○○觸犯本罪之原因、背景及其客觀
    環境等具體情狀，認在客觀上足以使人感覺過苛而引起一般
    之同情，尚非無可憫恕，認均得適用刑法第59條規定酌減其
    刑。基上，本院認被告乙○○就事實欄一、(一)至(四)所示之各
    次犯行，及被告戊○○就事實欄二所示之犯行，爰均依刑法
    第59條規定酌減其刑，並均依法遞減之。
  (七)又「數罪併罰，分別宣告其罪之刑，依下列各款定其應執行
    者：五、宣告多數有期徒刑者，於各刑中之最長期以上，各
    刑合併之刑期以下，定其刑期。但不得逾30年。」刑法第51
    條第5 款定有明文。又法律上屬於自由裁量事項，尚非概無
    法律性之拘束，在法律上有其外部界限及內部界限。前者係
    法律之具體規定，使法院得以具體選擇為適當裁判。後者則
    指法院為自由裁量時，應考量法律之目的，法律秩序之理念
    所在。法院為裁判時，二者均不得有所踰越。在數罪併罰定
    應執行刑之案件，法院所為刑之酌定，固屬自由裁量事項，
    然對於法律之內、外部界限，仍均應受其拘束（最高法院94
    年度臺非字第21號裁判要旨足供本案定刑之參考）。從而，
    數罪併罰在定應執行之刑之際，自應再為應執行之刑的決定
    ，亦屬一種特別的量刑過程，其考量結果，並非單純表示一
    種數罪刑度的總和而已，而是再次對於同一行為人責任的檢
    視。相較於刑法第57條所定科刑時應審酌的事項係對一般犯
    罪行為之裁量；而定應執行刑之宣告，則屬一種對犯罪人本
    身及所犯之各種犯罪的綜合判斷。申言之，定應執行刑的宣
    告，並非僅在法定範圍內為自由裁量，更應注意由行為人所
    犯數罪所反映出行為人之人格特性，並考量刑法目的及相關
    刑事政策，妥為宣告。而刑法的功能中，除一般預防及特別
    預防之外，更重要的是行為人再社會化及具體的社會保護作
    用，否則加諸過度之刑罰於被告，徒僅造成責任報應，去實
    現一個未知、抽象的正義。因此，是否為被告長期性監禁宣
    告的同時，應一併考量被告犯案情節對社會之衝擊，並注意
    此舉是否造成被告更生絕望的心理反應，使得被告的人格遭
    受完全性地抹滅。換言之，必須考量刑罰手段的相當性，儘
    量選擇能使受刑人回歸社會生活之刑罰方法。法官無法以所
    謂「治亂世用重典」之理由，加重刑罰以圖遏止歪風，不能
    過度強調所謂一般預防的刑罰目的。實則，就人性尊嚴及人
    權的思想而言，任何一個人均非他人的工具，以加重被告的
    刑罰作為達到阻嚇其他人犯罪的手段，則被告已淪為教化社
    會大眾的工具，喪失了作為一個人的主體性，這均與我國刑
    事政策之立法有違。此應為最高法院所揭示「內部界限」之
    內涵。
  (八)爰審酌被告乙○○、戊○○為本件販毒行為，非僅戕害身心
    ，有害國民健康，更可能引發各種犯罪，對國家社會治安之
    危害非淺，惟被告於偵查及本院審理時均坦承犯行，犯後態
    度尚佳，且乙○○年僅24歲、戊○○年僅26歲，均正值青壯
    之年，若均能改過遷善，早日回歸家庭與社會，將來仍能有
    所作為，兼衡刑罰之目的亦含有教化被告及使其將來不再發
    生犯罪現象之作用，及被告乙○○為國中肄業、被告戊○○
    為高中肄業，2 人之教育程度均不高，以及辯護人及被告乙○○、戊○○對於刑度之意見及刑罰之內部界限等一切情狀
    ，分別量處被告乙○○所犯各罪如附表一編號1.至4.所示之
    刑，再就其所犯上開罪刑部分定其應執行之刑如主文第1項
    所示，及量處被告戊○○所犯之罪如主文第2 項所示之刑。
    末查，被告戊○○前未曾受有期徒刑以上刑之宣告，有臺灣
    高等法院被告之前案紀錄表1 份在卷可按，被告戊○○犯後
    坦承犯行，已見悔意，且本件乃肇因於其一時失慮初罹刑典
    ，經此教訓，當知警惕而無再犯之虞，又被告戊○○之父親
    患有急性右側大腦中風之疾病、母親鐘玉珠因右股骨開放性
    骨折，致目前有肢體障礙及行動不便之情形，此有財團法人
    天主教若瑟醫院、中國醫藥大學附設醫院診斷證明書各1 紙
    （見本院卷第119 頁至第120 頁），尚需被告戊○○照料，
    是本院綜合上開等情，認被告戊○○所宣告之刑，以暫不執
    行為適當，爰併予宣告緩刑5 年，以啟自新。另審酌被告戊○○上開所宣告之刑雖暫無執行之必要，惟為強化被告戊○○之法治概念及盼其遠離不當環境，俾於緩刑期內能深知警
    惕，避免緩刑宣告不致輕易遭到撤銷，爰併依刑法第74條第
    2 項第5 款規定，命被告戊○○向政府機關、政府機構、行
    政法人、社區或其他符合公益目的之機構或團體提供240 小
    時之義務勞務（註：被告行為後，刑法第74條第2 項第5 款
    規定，雖於98年06月10日修正，而於98年09月01日施行，然
    其刑罰法律並未變更，且關於行為人是否符合緩刑要件，其
    判斷標準，非以行為時法律為依據，而係以裁判時法律為依
    據，蓋緩刑條件並非針對行為而設，而係針對宣告刑作為宣
    告緩刑條件，故本件關於被告戊○○緩刑之宣告要件，仍應
    適用修正後刑法第74條規定。至於被告戊○○究應向何機構
    團體提供義務勞務，屬執行之問題，應由執行檢察官斟酌全
    案情節及各機關、法人、社區、團體之需求，妥為指定）；
    另依刑法第93條第1 項第2 款規定，併予宣告於緩刑期間付
    保護管束，俾能由觀護人予以適當督促，以發揮附條件緩刑
    制度之立意及避免短期自由刑執行所肇致之弊端，以期符合
    本件緩刑目的。
三、沒收方面：
    毒品危害防制條例第19條第1 項關於沒收之規定，係採義務
    沒收主義，凡屬被告或共同正犯所有，供販賣毒品所用或因
    犯罪所得之物，均應宣告沒收，如不能沒收時，追徵其價額
    或以其財產抵償之。又毒品危害防制條例第19條第1 項規定
    ，係採義務沒收主義，故販賣毒品所得金錢，如能認定確係
    販賣毒品所得款項，應宣告沒收，不以當場搜獲扣押者為限
    ，但因其並無「不問屬於犯人與否，沒收之」之特別規定，
    自仍以沒收物屬於犯人所有者為限，始得依該規定予以沒收
    。如所得財物為金錢而無法沒收時，應以其財產抵償之，而
    不發生追徵價額問題（最高法院93年度臺上字第1218號、第
    2670號、第2743號判決意旨可參）。另犯罪所得及供犯罪所
    用之物若為金錢以外之其他財物而無法沒收時，因其實際價
    值不確定，應追徵其價額，使其繳納與原物相當之價額，並
    無以其財產抵償之問題（最高法院99年度第5 次刑事庭會議
    決議參照）。再者，共同實行犯罪之人，在合同意思範圍內
    ，各自分擔犯罪行為之一部，相互利用他方之行為，以遂行
    其犯罪之目的，即應就其全部所發生之結果，共同負責。因
    此，共同正犯之犯罪所得，係合併計算，為避免執行時發生
    重複沒收之情形，故各共同正犯間係採連帶沒收主義，於各
    該共同正犯之同一或先後所為之判決內，於裁判時應就共同
    正犯諭知連帶沒收，不得就全體共同正犯之總所得，對各該
    共同正犯分別重複諭知沒收（最高法院97年度臺上字第4808
    號判決意旨參照）。準此：
  (一)未扣案之被告乙○○與林政毅共同販賣第三級毒品所得5,80
    0 元（即附表一編號1.至4.），應與林政毅連帶沒收，如全
    部或一部不能沒收時，以其與林政毅之財產連帶抵償之。
  (二)未扣案之被告戊○○與林政毅、丁○○共同販賣第三級毒品
    得款4,000 元（即附表二），應與林政毅、丁○○連帶沒收
    ，如全部或一部不能沒收時，以其與林政毅、丁○○之財產
    連帶抵償之。
  (三)共犯林政毅販毒聯絡使用之扣案Sony Ericsson 廠牌行動電
    話1 支（搭配他人所有之門號0000000000號晶片卡1 枚）、
    Samsung 廠牌行動電話1 支（搭配他人所有之門號00000000
    00號晶片卡1 枚），均係共犯林政毅所有之物，業據其供明
    在卷（見本院卷第51頁反面），爰依上開條例第19條第1 項
    規定宣告沒收。
據上論斷，應依刑事訴訟法第299 條第1 項前段、第300 條，毒
品危害防制條例第4 條第3 項、第17條第2 項、第19條第1 項，
刑法第11條前段、第28條、第59條、第51條第5 款、第74條第1
項第1 款、第2 項第5 款、第93條第1 項第2 款，判決如主文。
本案經檢察官陳宏瑋到庭執行職務。
中    華    民    國    99    年    9     月    13    日
                  刑事第七庭    審判長法  官  許佩如
                                      法  官  楊欣怡
                                      法  官  王紹銘
以上正本證明與原本無異。
如不服本判決應於收受判決後10日內向本院提出上訴書狀，並應
敘述具體理由；其未敘述上訴理由者，應於上訴期間屆滿後20日
內向本院補提理由書（均須按他造當事人之人數附繕本）。「切
勿逕送上級法院」。
                                      書記官  徐基典
中    華    民    國    99    年    9     月    13    日
附錄論罪科刑法條：
【毒品危害防制條例第4 條第3 項】
  製造、運輸、販賣第三級毒品者，處五年以上有期徒刑，得併
  科新臺幣七百萬元以下罰金。
附表一（被告乙○○論罪科刑之部分）：
  ┌─────┬───────┬─────────┬───────────┐
  │   編號   │時間        │犯行            │   所犯罪名及刑責     │
  │          │地點        │購毒者          │                      │
  │          │              │金額            │                      │
  ├─────┼───────┼─────────┼───────────┤
  │1.事實一【│98年09月05日│乙○○、林政毅共│乙○○共同販賣第三級毒│
  │  即追加起│  07時許。    │  同販賣第三級毒品│品，處有期徒刑壹年柒月│
  │  訴書編號│雲林縣虎尾鎮│  疑似搖頭丸藥錠5 │。扣案之Sony Ericsson │
  │  一部分】│  御花園汽車旅│  顆。            │廠牌行動電話壹支（不含│
  │          │  館。        │周智賢。        │門號0000000000號晶片卡│
  │          │              │新臺幣2,500元。 │壹枚），沒收之。未扣案│
  │          │              │                  │之販賣第三級毒品所得新│
  │          │              │                  │臺幣貳仟伍佰元應與林政│
  │          │              │                  │毅連帶沒收，如全部或一│
  │          │              │                  │部不能沒收時，以其與林│
  │          │              │                  │政毅之財產連帶抵償之。│
  ├─────┼───────┼─────────┼───────────┤
  │2.事實二【│98年08月25日│乙○○、林政毅共│乙○○共同販賣第三級毒│
  │  即追加起│  20時15分許。│  同販賣第三級毒品│品，處有期徒刑壹年陸月│
  │  訴書編號│雲林縣斗南鎮│  愷他命3 小包。  │。扣案之Sony Ericsson │
  │  二(一)部分│  麥當勞餐廳附│石佳玉。        │廠牌行動電話壹支（不含│
  │  】      │  近。        │新臺幣1,100元。 │門號0000000000號晶片卡│
  │          │              │                  │壹枚），沒收之。未扣案│
  │          │              │                  │之販賣第三級毒品所得新│
  │          │              │                  │臺幣壹仟壹佰元應與林政│
  │          │              │                  │毅連帶沒收，如全部或一│
  │          │              │                  │部不能沒收時，以其與林│
  │          │              │                  │政毅之財產連帶抵償之。│
  ├─────┼───────┼─────────┼───────────┤
  │3.事實三【│98年08月26日│乙○○、林政毅共│乙○○共同販賣第三級毒│
  │  即99訴13│  20時19分許。│  同販賣第三級毒品│品，處有期徒刑壹年陸月│
  │  0 號起訴│雲林縣斗南鎮│  愷他命3 小包。  │。扣案之Sony Ericsson │
  │  書編號二│  麥當勞餐廳附│石佳玉。        │廠牌行動電話壹支（不含│
  │  (二)部分】│  近。        │新臺幣1,100元。 │門號0000000000號晶片卡│
  │          │              │                  │壹枚），沒收之。未扣案│
  │          │              │                  │之販賣第三級毒品所得新│
  │          │              │                  │臺幣壹仟壹佰元應與林政│
  │          │              │                  │毅連帶沒收，如全部或一│
  │          │              │                  │部不能沒收時，以其與林│
  │          │              │                  │政毅之財產連帶抵償之。│
  ├─────┼───────┼─────────┼───────────┤
  │4.事實四【│98年08月27日│乙○○、林政毅共│乙○○共同販賣第三級毒│
  │  即99訴13│  20時21分許。│  同販賣第三級毒品│品，處有期徒刑壹年陸月│
  │  0 號起訴│雲林縣斗南鎮│  愷他命3 小包。  │。扣案之Sony Ericsson │
  │  書編號二│  麥當勞餐廳附│石佳玉。        │廠牌行動電話壹支（不含│
  │  (三)部分】│  近。        │新臺幣1,100元。 │門號0000000000號晶片卡│
  │          │              │                  │壹枚），沒收之。未扣案│
  │          │              │                  │之販賣第三級毒品所得新│
  │          │              │                  │臺幣壹仟壹佰元應與林政│
  │          │              │                  │毅連帶沒收，如全部或一│
  │          │              │                  │部不能沒收時，以其與林│
  │          │              │                  │政毅之財產連帶抵償之。│
  └─────┴───────┴─────────┴───────────┘
附表二：
  ┌─────┬───────┬─────────┬───────────┐
  │   編號   │時間        │犯行            │   所犯罪名及刑責     │
  │          │地點        │購毒者          │                      │
  │          │              │金額            │                      │
  ├─────┼───────┼─────────┼───────────┤
  │1.事實二【│98年9 月19日│戊○○、林政毅、│戊○○共同販賣第三級毒│
  │  即追加起│  17時20分許。│  丁○○共同販賣愷│品，處有期徒刑壹年捌月│
  │  訴書編號│虎尾鎮○○路│  他命20包。      │。扣案之Samsung 廠牌行│
  │  (三)部分】│  75巷18號之超│甲○○。        │動電話壹支（不含門號09│
  │          │  級歐洲大樓樓│新臺幣4,000元。 │00000000號晶片卡壹枚）│
  │          │  下。        │                  │，沒收之。未扣案之販賣│
  │          │              │                  │第三級毒品所得新臺幣肆│
  │          │              │                  │仟元應與林政毅、丁○○│
  │          │              │                  │連帶沒收，如全部或一部│
  │          │              │                  │不能沒收時，以其與林政│
  │          │              │                  │毅、丁○○之財產連帶抵│
  │          │              │                  │償之。                │
  └─────┴───────┴─────────┴───────────┘
 附表一之1.：
   ┌─┬─────┬───────────────┬──────────┐
   │編│時      間│通  訊  監  察  譯  文  內  容│  備             考 │
   │號│          │                              │                    │
   ├─┼─────┼───────────────┼──────────┤
   │1.│98年09月05│A：0000-000000（周智賢）      │(1)即追加起訴書犯罪事│
   │  │日07時16分│B：0000-000000（林政毅）      │  實一乙○○販賣MDMA│
   │  │15秒      │                              │  與周智賢。        │
   │  │          │B：喂。                       │(2)通訊監察譯文：98年│
   │  │          │A：你在哪裡。                 │  度偵字第4806號卷第│
   │  │          │B：你還敢打給我。             │  12頁。            │
   │  │          │A：你誰。                     │                    │
   │  │          │B：你不是耀群。               │                    │
   │  │          │A：你是在腫晚。               │                    │
   │  │          │B：你誰。                     │                    │
   │  │          │A：我蟾蜍啦，我誰。           │                    │
   │  │          │B：哥，你說。                 │                    │
   │  │          │A：在哪裡。                   │                    │
   │  │          │B：我剛回來。                 │                    │
   │  │          │A：我要找你啦。               │                    │
   │  │          │B：在哪裡。                   │                    │
   │  │          │A：花園。                     │                    │
   │  │          │B：花園，我不出門，我叫人過去 │                    │
   │  │          │   。                         │                    │
   │  │          │A：誰，我認識嗎。             │                    │
   │  │          │B：有啦，你那天才跟他聊天而已 │                    │
   │  │          │   。                         │                    │
   │  │          │A：喔，不會欠啦，OK啦。       │                    │
   │  │          │B：好。                       │                    │
   │  ├─────┼───────────────┤                    │
   │  │98年09月05│A：0000-000000（周智賢）      │                    │
   │  │日07時31分│B：0000-000000（林政毅）      │                    │
   │  │46秒      │                              │                    │
   │  │          │B：喂。                       │                    │
   │  │          │A：鬥陣的，叫他打給我。       │                    │
   │  │          │B：他到會打給你，他在路上了。 │                    │
   │  │          │A：他很遠嗎。                 │                    │
   │  │          │B：嗯。                       │                    │
   │  │          │A：從我家過去，應該等一下會打 │                    │
   │  │          │   你。                       │                    │
   │  │          │B：好。                       │                    │
   ├─┼─────┼───────────────┼──────────┤
   │2.│98年08月25│A：0000-000000（石佳玉）      │(1)即追加起訴書犯罪事│
   │  │日20時15分│B：0000-000000（林政毅）      │  實二(一)乙○○販賣愷│
   │  │51秒      │                              │  它命3 小包與石佳玉│
   │  │          │B：喂，你好。                 │  。                │
   │  │          │A：政毅喔。                   │(2)通訊監察譯文：田警│
   │  │          │B：嘿，你講。                 │  分偵字第0990002656│
   │  │          │A：我那錢今天都拿給你了。     │  號卷第2頁。       │
   │  │          │B：好，沒關係。               │                    │
   │  │          │A：你朋友騎車還是開車。       │                    │
   │  │          │B：他在樓下騎摩托車啊，你沒看 │                    │
   │  │          │   到他嗎。                   │                    │
   │  │          │A：喔，我看到了。             │                    │
   ├─┼─────┼───────────────┼──────────┤
   │3.│98年08月26│A：0000-000000（石佳玉）      │(1)即追加起訴書犯罪事│
   │  │日20時19分│B：0000-000000（林政毅）      │  實二(二)乙○○販賣愷│
   │  │10秒      │                              │  它命3 小包與石佳玉│
   │  │          │B：喂。                       │  。                │
   │  │          │A：政毅喔。                   │(2)通訊監察譯文：田警│
   │  │          │B：嘿，你誰。                 │  分偵字第0990002656│
   │  │          │A：小玉啊。                   │  號卷第2頁背面。   │
   │  │          │B：嘿，你講。                 │                    │
   │  │          │A：你有在忙嗎。               │                    │
   │  │          │B：我晚點叫朋友過去找你好嗎， │                    │
   │  │          │   我現在人在外面。           │                    │
   │  │          │A：是喔，你盡量叫你朋友不要太 │                    │
   │  │          │   久啦。                     │                    │
   │  │          │B：好，我叫他趕一下。         │                    │
   │  │          │A：好。                       │                    │
   │  ├─────┼───────────────┤                    │
   │  │98年08月26│A：0000-000000（石佳玉）      │                    │
   │  │日20時53分│B：0000-000000（林政毅）      │                    │
   │  │59秒      │                              │                    │
   │  │          │B：喂。                       │                    │
   │  │          │A：你朋友甘有要來。           │                    │
   │  │          │B：他過去了，他到會打給你。   │                    │
   │  │          │A：好。                       │                    │
   ├─┼─────┼───────────────┼──────────┤
   │4.│98年08月27│A：0000-000000（石佳玉）      │(1)即追加起訴書犯罪事│
   │  │日19時36分│B：0000-000000（林政毅）      │  實二(三)乙○○販賣愷│
   │  │45秒      │                              │  它命3 小包與石佳玉│
   │  │          │B：喂。                       │  。                │
   │  │          │A：政毅喔。                   │(2)通訊監察譯文：田警│
   │  │          │B：嘿。                       │  分偵字第0990002656│
   │  │          │A：你甘有閒。                 │  號卷第3頁。       │
   │  │          │B：有啊。                     │                    │
   │  │          │A：安呢你甘可以來。           │                    │
   │  │          │B：好啊，到打給你。           │                    │
   │  │          │A：好。                       │                    │
   │  ├─────┼───────────────┤                    │
   │  │98年08月27│A：0000-000000（石佳玉）      │                    │
   │  │日20時21分│B：0000-000000（林政毅）      │                    │
   │  │10秒      │                              │                    │
   │  │          │B：喂。                       │                    │
   │  │          │A：到了喔。                   │                    │
   │  │          │B：好。                       │                    │
   └─┴─────┴───────────────┴──────────┘
 附表二之1.：
   ┌─┬─────┬───────────────┬──────────┐
   │編│時      間│通  訊  監  察  譯  文  內  容│  備             考 │
   │號│          │                              │                    │
   ├─┼─────┼───────────────┼──────────┤
   │1.│98年09月19│A：0000-000000（甲○○）      │(1)即追加起訴書犯罪事│
   │  │日16時06分│B：0000-000000（丁○○）      │  實三戊○○販賣愷它│
   │  │15秒      │C：0000-000000（林政毅 ）     │  命與甲○○。      │
   │  │          │                              │(2)通訊監察譯文：田警│
   │  │          │B：喂。                       │  分偵字第0990002656│
   │  │          │A：喂，大嫂，政毅在家。       │  號卷第12頁。      │
   │  │          │B：有啊。                     │                    │
   │  │          │A：你叫他聽一下好嗎。         │                    │
   │  │          │B：好，你等一下。             │                    │
   │  │          │C：（換政毅說）喂。           │                    │
   │  │          │A：喂，你在忙嗎。             │                    │
   │  │          │C：你那裏。                   │                    │
   │  │          │A：我瑋慶啦。                 │                    │
   │  │          │C ：嘿，怎樣，我跟人在講事情，│                    │
   │  │          │   怎 樣。                    │                    │
   │  │          │A ：你弟今天要來我這裏。      │                    │
   │  │          │C ：他要怎麼去。              │                    │
   │  │          │A：我那知道他要怎麼來。       │                    │
   │  │          │C：啊他可能要開我爸的車去。   │                    │
   │  │          │A：可能吧，我不知道，他就說他 │                    │
   │  │          │   上來。                     │                    │
   │  │          │C：怎樣，要寄他嗎。           │                    │
   │  │          │A：嘿啊。                     │                    │
   │  │          │C：你要拿幾千借我，2千嗎。    │                    │
   │  │          │A：若是像昨天那樣就是4張。    │                    │
   │  │          │C：你昨天，你不是拿2張而已嗎。│                    │
   │  │          │A：嘿啊，我今天要拿4張。      │                    │
   │  │          │C：你要4張就對了，這樣我知道。│                    │
   │  │          │A：同款嗎。                   │                    │
   │  │          │C：啊不呢。                   │                    │
   │  │          │A：你再打給你弟，寄你弟拿上來 │                    │
   │  │          │   。                         │                    │
   │  │          │C：免啦，你跟他說要出發之前到 │                    │
   │  │          │   虎尾來找我，我會處理。     │                    │
   │  │          │A：好啦，OK。                 │                    │
   │  │          │B：好。                       │                    │
   │  ├─────┼───────────────┤                    │
   │  │98年09月19│A：0000-000000（甲○○）      │                    │
   │  │日17時20分│B：0000-000000（丁○○）      │                    │
   │  │07秒      │                              │                    │
   │  │          │B：喂。                       │                    │
   │  │          │A：喂，你們在家嗎。           │                    │
   │  │          │B：在家。                     │                    │
   │  │          │A：政毅在家嗎。               │                    │
   │  │          │B：他在睡覺。                 │                    │
   │  │          │A：他們睡覺。                 │                    │
   │  │          │B：嘿啊。                     │                    │
   │  │          │A：我在你們家樓下呢。         │                    │
   │  │          │B：是喔。                     │                    │
   │  │          │A：不然你下來帶我一下好嗎。   │                    │
   │  │          │B：好。                       │                    │
   └─┴─────┴───────────────┴──────────┘

司法院資訊處製作；財團法人民間司法改革基金會備份。
